pl: Długość pokrycia wkładki ortopedycznej: 2/3 długości; 3/4 długości; Opaska na podbicie; Rękaw na podbicie; Pełna długość; Połowa długości; Miseczka piętowa; Tylko poduszka śródstopia; Inne
pt-PT: Comprimento de cobertura ortótica: Comprimento 2/3; Comprimento 3/4; Banda do arco; Manga do arco; Comprimento total; Meio comprimento; Copa do calcanhar; Apenas almofada metatarsal; Outro
pt-BR: Comprimento de cobertura ortótica: Comprimento 2/3; Comprimento 3/4; Faixa de arco; Meia de arco; Comprimento total; Meio comprimento; Concha de calcanhar; Apenas almofada metatarsal; Outro
ja: 矯正器具カバレッジ長さ: 2/3長さ; 3/4長さ; アーチバンド; アーチスリーブ; フルレングス; ハーフレングス; ヒールカップ; 中足骨パッドのみ; その他
en: Orthotic coverage length: 2/3-length; 3/4-length; Arch band; Arch sleeve; Full length; Half length; Heel cup; Metatarsal pad only; Other
fr: Longueur de l’orthèse: Longueur 2/3; Longueur 3/4; Bande de voûte; Manchon de voûte; Pleine longueur; Demi-longueur; Coque talonnière; Coussin métatarsien seulement; Autre
nl: Orthopedische dekkingslengte: 2/3-lengte; 3/4-lengte; Voetboogband; Voetboogmouw; Volledige lengte; Halve lengte; Hielkom; Alleen middenvoetskussentje; Andere
zh-TW: 矯形覆蓋長度: 2/3長度; 3/4長度; 足弓帶; 足弓套; 全長; 半長; 跟杯; 僅蹠骨墊; 其他
da: Ortopædisk dækningslængde: 2/3-længde; 3/4-længde; Svangbånd; Svangærme; Fuld længde; Halv længde; Hælkap; Kun mellemfodspude; Andet
el: Μήκος κάλυψης ορθοπεδικού: Μήκος 2/3; Μήκος 3/4; Ταινία καμάρας; Μανίκι καμάρας; Πλήρες μήκος; Μισό μήκος; Κύπελλο φτέρνας; Μόνο μεταταρσικό επίθεμα; Άλλο
bg-BG: Дължина на покритието на ортезата: 2/3 дължина; 3/4 дължина; Лента за свода; Ръкав за свода; Пълна дължина; Половин дължина; Чашка за петата; Само метатарзална възглавничка; Други
fi: Ortoottisen tuen pituus: 2/3-pituus; 3/4-pituus; Kaarinauha; Kaarihiha; Täysimittainen; Puolimittainen; Kantakuppi; Vain jalkapöydän tyyny; Muu
ru: Длина покрытия ортопедического изделия: 2/3 длины; 3/4 длины; Бандаж для свода стопы; Чулок для свода стопы; Полная длина; Половина длины; Пяточная чашка; Только плюсневая подушечка; Другой
tr: Ortotik kaplama uzunluğu: 2/3 uzunluk; 3/4 uzunluk; Kemer bandı; Kemer kılıfı; Tam uzunluk; Yarım uzunluk; Topuk yuvası; Sadece metatars pedi; Diğer
hr-HR: Duljina pokrivanja ortotskog uloška: 2/3 dužine; 3/4 dužine; Traka za svod; Rukav za svod; Puna dužina; Pola dužine; Čašica za petu; Samo metatarzalni jastučić; Ostalo
es: Longitud de cobertura ortótica: Longitud 2/3; Longitud 3/4; Banda de arco; Manga de arco; Longitud completa; Media longitud; Talonera; Solo almohadilla metatarsiana; Otros
hu: Ortopédiai fedettség hossza: 2/3 hosszú; 3/4 hosszú; Boltozat szalag; Boltozat hüvely; Teljes hosszúságú; Fél hosszú; Sarokcsésze; Csak lábközépcsont párna; Egyéb
sl-SI: Dolžina pokritosti ortotike: 2/3 dolžine; 3/4 dolžine; Trak za lok; Rokav za lok; Polna dolžina; Polovična dolžina; Petna skodelica; Samo metatarzalna blazinica; Drugo
de: Orthesen-Abdeckungslänge: 2/3-Länge; 3/4-Länge; Fußgewölbeband; Fußgewölbemanschette; Volle Länge; Halbe Länge; Fersenschale; Nur Mittelfußpolster; Sonstiges
ro-RO: Lungimea de acoperire ortotică: Lungime 2/3; Lungime 3/4; Bandă pentru boltă; Mânecă pentru boltă; Lungime completă; Jumătate de lungime; Cupă pentru călcâi; Doar pernuță metatarsiană; Altele
cs: Délka pokrytí ortotické podpory: 2/3 délky; 3/4 délky; Klenbový pás; Klenbový návlek; Celá délka; Poloviční délka; Patní miska; Pouze metatarzální polštářek; Jiné
sv: Ortosens täckningslängd: 2/3-längd; 3/4-längd; Fotvalvsband; Fotvalvshylsa; Hel längd; Halv längd; Hälkopp; Endast metatarsal kudde; Övrigt
vi: Chiều dài che phủ chỉnh hình: Dài 2/3; Dài 3/4; Băng lòng bàn chân; Bao lòng bàn chân; Toàn bộ chiều dài; Nửa chiều dài; Cốc gót; Chỉ miếng lót cổ chân; Khác
nb: Ortopedisk dekningslengde: 2/3-lengde; 3/4-lengde; Buebånd; Buehylse; Full lengde; Halv lengde; Hælkopp; Kun metatarsal pute; Annet
th: ความยาวการปกคลุมของออร์โธติก: ความยาว 2/3; ความยาว 3/4; แถบรัดอุ้งเท้า; ปลอกอุ้งเท้า; ความยาวเต็ม; ความยาวครึ่ง; ถ้วยรองส้น; แผ่นรองฝ่าเท้าเท่านั้น; อื่นๆ
zh-CN: 矫形器覆盖长度: 2/3 长度; 3/4 长度; 足弓带; 足弓套; 全长; 半长; 跟杯; 仅跖骨垫; 其他
it: Lunghezza di copertura ortopedica: Lunghezza 2/3; Lunghezza 3/4; Fascia plantare; Manicotto plantare; Lunghezza completa; Mezza lunghezza; Talloniera; Solo cuscinetto metatarsale; Altro
lt-LT: Ortopedinės atramos padengimo ilgis: 2/3 ilgio; 3/4 ilgio; Skliauto juosta; Skliauto rankovė; Viso ilgio; Pusės ilgio; Kulno taurelė; Tik padikaulio pagalvėlė; Kita
ko: 교정기 적용 길이: 2/3 길이; 3/4 길이; 아치 밴드; 아치 슬리브; 전체 길이; 하프 길이; 뒤꿈치 컵; 중족골 패드만; 기타
sk-SK: Dĺžka ortopedického pokrytia: 2/3 dĺžka; 3/4 dĺžka; Pásik na klenbu; Návlek na klenbu; Celá dĺžka; Polovičná dĺžka; Pätová miska; Iba metatarzálna vložka; Iné